臺灣臺北地方法院刑事判決
111年度審易字第392號
公  訴  人  臺灣臺北地方檢察署檢察官
被      告  黃朱雅蘭


上列被告因竊盜案件，經檢察官提起公訴（111年度偵緝字第39
號、第40號），本院判決如下：
    主  文
黃朱雅蘭犯如附表「罪名及宣告刑」欄所示之罪，共拾罪，各處
如附表「罪名及宣告刑」欄所示之刑。應執行拘役壹佰日，如易
科罰金，以新臺幣壹仟元折算壹日。未扣案如附表編號1至7「犯
罪所得」欄所示之犯罪所得均沒收，於全部或一部不能沒收或不
宜執行沒收時，追徵其價額。 
    事  實
一、黃朱雅蘭意圖為自己不法所有，基於竊盜之犯意，分別為下
    列犯行：
　㈠於民國110年8月12日9時20分許，在臺北市○○區○○○路0段000
    號B3之SOGO復興館Citysuper超市內，徒手竊取貨架上之印
    尼炒麵2包（價值新臺幣【下同】36元），得手後將其放入
    隨身攜帶之袋子內，復持其他商品結帳後離去。
　㈡於110年8月18日9時8分許，在臺北市○○區○○○路0段000號B3之
    SOGO復興館Citysuper超市內，徒手竊取貨架上之古早味雞
    蛋1盒（價值95元），得手後將其放入隨身攜帶之袋子內，
    復持其他商品結帳後離去。
　㈢於110年8月19日10時8分許，在臺北市○○區○○○路0段000號B3
    之SOGO復興館Citysuper超市內，徒手竊取貨架上之古早味
    雞蛋1盒（價值95元），得手後將其放入隨身攜帶之袋子內
    ，復持其他商品結帳後離去。
　㈣於110年8月25日10時2分許，在臺北市○○區○○○路0段000號B3
    之SOGO復興館Citysuper超市內，徒手竊取貨架上之古早味
    雞蛋1盒（價值95元），得手後將其放入隨身攜帶之袋子內
    ，復持其他商品結帳後離去。
　㈤於110年8月31日10時10分許，在臺北市○○區○○○路0段000號B3
    之SOGO復興館Citysuper超市內，徒手竊取貨架上之桂冠芝
    麻湯圓1盒（價值55元），得手後將其放入隨身攜帶之袋子
    內，復持其他商品結帳後離去。
　㈥於110年9月1日9時2分許，在臺北市○○區○○○路0段000號B3之S
    OGO復興館Citysuper超市內，徒手竊取貨架上之古早味雞蛋
    2盒（價值190元），得手後將其放入隨身攜帶之袋子內，復
    持其他商品結帳後離去。
　㈦於110年9月2日9時2分許，在臺北市○○區○○○路0段000號B3之S
    OGO復興館Citysuper超市內，徒手竊取貨架上之咖啡調味乳
    2瓶（價值24元），得手後將其放入隨身攜帶之袋子內，復
    持其他商品結帳後離去。
　㈧於110年9月10日9時5分許，在臺北市○○區○○○路0段000號B3之
    SOGO復興館Citysuper超市內，徒手竊取貨架上之古早味雞
    蛋1盒（價值95元），得手後將其放入隨身攜帶之袋子內，
    復持其他商品結帳後離去，為店員當場發現並報警處理，警
    方到場後於被告之手提袋內查獲上開竊取之古早味雞蛋1盒
    ，而悉上情。
　㈨於110年9月28日11時12分，在臺北市○○區○○街00號之統一便
    利商店榮鑽門市內，徒手竊取貨架上之科學麵12包（價值12
    0元）、瑞穗鮮奶400ml1瓶（價值45元）、瑞穗鮮奶290ml1
    瓶（價值35元）、蘋果牛奶2瓶（價值84元）、西瓜牛奶3瓶
    （價值105元）、果汁牛奶1瓶（價值32元）、無糖豆漿10瓶
    （價值200元）、低糖豆漿1瓶（價值20元）、糙米豆漿1瓶
    （價值20元）、蜂蜜牛奶2瓶（價值70元）、立頓原味奶茶1
    瓶（價值25元）、菊香烏龍2瓶（價值60元）、多多綠茶1瓶
    （價值25元）、維力炸醬麵5包（價值90元），得手後將其
    放入隨身攜帶之袋子內，未結帳即離開該店。
　㈩於110年9月30日11時10分許，在臺北市○○區○○街00號之統一
    便利商店榮鑽門市內，徒手竊取貨架上之蘋果牛奶2瓶（價
    值84元），得手後將其放入隨身攜帶之袋子內，未結帳即離
    開該店，經店員當場發現並報警處理，警方到場後於被告之
    手提袋內查獲上開竊取之蘋果牛奶2瓶，而悉上情。
二、案經臺北市政府警察局大安分局、中山分局報告臺灣臺北地
    方檢察署檢察官偵查後起訴。
    理  由
壹、證據能力
一、被告黃朱雅蘭犯有本案罪行之下述供述證據資料，因檢察官
    及被告於審理中均未爭執該等證據之證據能力，復未於言詞
    辯論終結前聲明異議，本院審酌該等證據作成時之情況，並
    無不宜作為證據或證明力明顯過低之情事，以之作為證據應
    屬適當，依刑事訴訟法第159條之5第2項之規定，均得作為
    證據。 
二、至有關認定本案犯罪事實之非供述證據，則查無違反法定程
    序取得之情，依刑事訴訟法第158條之4規定反面解釋，亦具
    有證據能力。
貳、實體方面
一、認定事實所憑之證據及理由
　　被告於警詢中固坦承：有於110年9月10日9時許，在SOGO復
    興館Citysuper超市將雞蛋1盒放進手提包後離開，及於同年
    月30日有至統一便利商店榮鑽門市，惟矢口否認竊盜犯行，
    辯稱：9月10日這次伊是忘了結帳，且伊對於在前開超市的
    其他竊盜犯行都沒有印象，另在便利商店也是店家不讓伊結
    帳云云；於偵訊中辯稱：伊拿了東西後忘記付錢，店家就說
    是伊偷的云云；於本院訊問時辯稱：伊說要結帳，但店家不
    收，就要叫警察云云；於本院審理時，對於就犯罪事實之訊
    問均沉默不語，並無辯解。經查：
　㈠被告有於事實欄一㈠至㈧所示時、地，分將各該商品放入其隨
    身側背袋內，且僅將其置於超市推車籃內之其他商品拿至櫃
    臺結帳，而未將袋內商品取出一併結帳，即逕自離開超市等
    情，業據證人即Citysuper超市主任黃至暉於警詢及檢察官
    偵訊時證述明確，並有監視器錄影檔光碟及其翻拍照片、臺
    北市政府警察局大安分局搜索扣押筆錄、扣押物品目錄表、
    臺北市政府警察局贓物認領保管單等件在卷可稽（見偵一卷
    第45、49至53、57至71頁）；另被告有於事實欄一㈨、㈩所示
    時、地，分將各該商品放入其隨身側背袋內，且未至櫃臺結
    帳即逕自離開該商店等情，亦據證人即統一便利商店榮鑽門
    市店長賴韻傑於警詢中指、證述明確，並有監視器錄影檔光
    碟及其翻拍照片、臺北市政府警察局中山分局搜索扣押筆錄
    、扣押物品目錄表、贓物認領保管單、被告遭查獲時之衣著
    照片等件在卷可稽（見偵二卷第29至39頁），且依監視錄影
    畫面所示，於110年9月28日畫面內女子之穿著及所攜隨身側
    背包，均與被告於同年月30日於店內當場遭查獲時之衣著及
    攜帶之側背包相同，而可確認上開監視器畫面內之女子確為
    被告。則被告既在上開各該時、地，未將各該商品結帳即逕
    自離去，自屬竊盜行為。
　㈡被告雖以前詞置辯，然依卷附Citysuper超市監視器錄影翻拍
    照片所示，被告各次至該超市時，均有使用該超市提供之購
    物籃，則被告當可將拿取之商品放入購物籃內，以免遭人誤
    會其有行竊行為，然其捨此不為，僅將拿取之少部分商品放
    入購物籃，而將其餘商品均放入他人從外觀不易察覺內容之
    側被包內，顯與常情相違；且被告於各該次至該超市時，均
    有至收銀臺將購物籃內商品取出結帳方離去，其顯係以結帳
    部分商品而掩飾其所為竊盜之犯行，故其辯稱係忘記結帳乙
    節，顯係臨訟編纂之詞，不可採信。另依卷附統一超商監視
    器錄影翻拍照片所示（見偵二卷第41至45、53至57頁），被
    告於前述2日至該超商時，均係將各該商品放入其側背包後
    ，未至櫃臺結帳即步出店門，且在店內停留時間均僅花費1
    至2分鐘，則被告辯稱是店員不讓伊結帳云云，亦與上開客
    觀事證不符，無足採信。
  ㈢綜上，被告所辯，顯屬卸責之詞，不足採信。本案事證明確
    ，被告竊盜犯行堪以認定，應予依法論科。
二、論罪科刑：
  ㈠核被告就事實欄一㈠至㈩所為，均係犯刑法第320條第1項之竊
    盜罪（共10罪）。
　㈡被告所犯上開10罪間，犯意各別，行為互殊，應予分論併罰
    。
　㈢爰審酌被告前有竊盜經論罪科刑之前案紀錄，猶不思以正當
    方式獲取財物，僅因一時貪念即竊取他人財物，實有不該，
    並考量被告犯後否認犯行，雖於偵查中已與被害人賴韻傑以
    1000元達成和解，此有和解書附卷可憑（見偵二卷第59頁）
    ，然尚未與被害人黃至暉和解，兼衡被告之犯罪手段、所竊
    物品價值，暨被告為小學畢業之教育智識程度（見本院卷附
    之個人戶籍資料完整姓名查詢結果）、於警詢時自陳無業、
    家庭經濟狀況勉持、身心健康狀況（見偵二卷第17、18、61
    頁）等一切情狀，分別量處如主文所示之刑，並定其應執行
    刑，暨均諭知易科罰金之折算標準，以示懲儆。
三、沒收　
  ㈠查被告本案竊得如附表編號1至7「犯罪所得」欄所示之財物
    ，均屬被告犯罪所得，既未扣案或實際發還被害人，自應依
    刑法第38條之1第1項前段之規定，均宣告沒收之，並於全部
    或一部不能沒收或不宜執行沒收時，依同條第3項之規定，
    追徵其價額。
　㈡指被告竊得如附表編號8、10所示之物，業經實際發還與被害
    人黃至暉、賴韻傑領回，有贓物認領保管單2紙可參（見偵
    一卷第45頁、偵二卷第37頁），依刑法第38條之1第5項之規
    定，自無庸宣告沒收或追徵。至被告竊得如附表編號9所示
    之物，考量被告已賠償被害人賴韻傑1000元，其賠償金額已
    超過此部分犯罪所得之價值，如再予沒收，有過苛之虞，依
    刑法第38條之2第2項規定不予宣告沒收。
據上論斷，應依刑事訴訟法第299條第1項前段，刑法第320條第1
項、第41條第1項前段、第51條第6款、第38條之1第1項前段、第
3項、刑法施行法第1條之1第1項，判決如主文。 
本案經檢察官唐仲慶提起公訴，檢察官謝奇孟到庭執行職務。
中　　華　　民　　國　　111 　 年　　5　　月　　25 　日
　　　　　　　　　刑事第二十二庭法　官  莊書雯
上正本證明與原本無異。 
如不服本判決應於收受送達後20日內向本院提出上訴書狀，並應
敘述具體理由；其未敘述上訴理由者，應於上訴期間屆滿後20日
內向本院補提理由書（均須按他造當事人之人數附繕本）「切勿
逕送上級法院」。告訴人或被害人如對於本判決不服者，應具備
理由請求檢察官上訴，其上訴期間之計算係以檢察官收受判決正
本之日期為準。 因疫情而遲誤不變期間，得向法院聲請回復原
狀。
                                 書記官  周玉惠
中　　華　　民　　國　　111 　年　　5 　　月　　25　　日
附錄本案論罪科刑法條： 
中華民國刑法第320條
意圖為自己或第三人不法之所有，而竊取他人之動產者，為竊盜
罪，處5年以下有期徒刑、拘役或50萬元以下罰金。
意圖為自己或第三人不法之利益，而竊佔他人之不動產者，依前
項之規定處斷。
前二項之未遂犯罰之。

附表：
編號 犯罪事實 罪名及宣告刑 犯罪所得 備註 1 事實欄一㈠ 黃朱雅蘭犯竊盜罪，處拘役拾日，如易科罰金，以新臺幣壹仟元折算壹日。 印尼炒麵2包  2 事實欄一㈡ 黃朱雅蘭犯竊盜罪，處拘役拾伍日，如易科罰金，以新臺幣壹仟元折算壹日。 古早味雞蛋1盒  3 事實欄一㈢ 黃朱雅蘭犯竊盜罪，處拘役拾伍日，如易科罰金，以新臺幣壹仟元折算壹日。 古早味雞蛋1盒  4 事實欄一㈣ 黃朱雅蘭犯竊盜罪，處拘役拾伍日，如易科罰金，以新臺幣壹仟元折算壹日。 古早味雞蛋1盒  5 事實欄一㈤ 黃朱雅蘭犯竊盜罪，處拘役拾伍日，如易科罰金，以新臺幣壹仟元折算壹日。 桂冠芝麻湯圓1盒  6 事實欄一㈥ 黃朱雅蘭犯竊盜罪，處拘役拾伍日，如易科罰金，以新臺幣壹仟元折算壹日。 古早味雞蛋2盒  7 事實欄一㈦ 黃朱雅蘭犯竊盜罪，處拘役拾日，如易科罰金，以新臺幣壹仟元折算壹日。 咖啡調味乳2瓶  8 事實欄一㈧ 黃朱雅蘭犯竊盜罪，處拘役拾伍日，如易科罰金，以新臺幣壹仟元折算壹日。 古早味雞蛋1盒 已發還 9 事實欄一㈨ 黃朱雅蘭犯竊盜罪，處拘役貳拾伍日，如易科罰金，以新臺幣壹仟元折算壹日。 科學麵12包、瑞穗鮮奶400ml1瓶、瑞穗鮮奶290ml1瓶、蘋果牛奶2瓶、西瓜牛奶3瓶、果汁牛奶1瓶、無糖豆漿10瓶、低糖豆漿1瓶、糙米豆漿1瓶、蜂蜜牛奶2瓶、立頓原味奶茶1瓶、菊香烏龍2瓶、多多綠茶1瓶、維力炸醬麵5包 已賠償 10 事實欄一㈩ 黃朱雅蘭犯竊盜罪，處拘役拾伍日，如易科罰金，以新臺幣壹仟元折算壹日。 蘋果牛奶2瓶 已發還